【裁判字號】    98,訴,87
【裁判日期】    980430
【裁判案由】    毒品危害防制條例
【裁判全文】
臺灣板橋地方法院刑事判決                98年度訴字第87號
公  訴  人  臺灣板橋地方法院檢察署檢察官
被      告  甲○○
上列被告因違反毒品危害防制條例案件，經檢察官提起公訴（97
年度毒偵字第9244號），因其於準備程序中就被訴事實為有罪之
陳述，經本院合議庭裁定由受命法官獨任進行簡式審判程序，判
決如下：
    主  文
甲○○施用第一級毒品，處有期徒刑拾月。扣案之海洛因貳小包
（驗餘淨重共零點壹陸壹捌公克）沒收銷燬之。
    事  實
一、甲○○前於民國90年、91年間因施用毒品案件，經本院分別
    以90年度毒聲字第798 號、91年度毒聲字第3668號裁定送觀
    察、勒戒後，認均無繼續施用毒品之傾向，而先後於90年6
    月8 日、92年7 月28日釋放，再由臺灣板橋地方法院檢察署
    檢察官分別以90年度毒偵字第858 號、92年度毒緝偵字第30
    4 號處分不起訴確定；再於上開觀察、勒戒執行完畢釋放後
    ，五年內之94年間因施用毒品案件，經臺灣桃園地方法院（
    下稱桃院）於95年6 月30日以94年度訴字第2517號判決各判
    處有期徒刑8 月、5 月，應執行有期徒刑11月確定；又於94
    年間因違反槍砲彈藥刀械管制條例案件，經桃院於95年3 月
    9 日以95年度訴字第425 號判決判處有期徒刑2 年2 月，併
    科罰金新臺幣（下同）12,000元確定；另於95年間因竊盜案
    件，經臺灣基隆地方法院於95年8 月11日以95年度基簡字第
    410 號判決判處有期徒刑6 月確定；復於95年間因公共危險
    案件，經臺灣臺北地方法院於95年9 月29日以95年度交易字
    第584 號判決判處拘役30日確定；嗣上開8 月、5 月、6 月
    有期徒刑經分別減刑為有期徒刑4 月、2 月15日、3 月，並
    與上開2 年2 月有期徒刑定應執行刑為有期徒刑2 年8 月確
    定，而上開拘役30日則減刑為拘役15日，12,000元則易服勞
    役13日確定，經執行後於97年8 月29日因縮短刑期假釋出監
    ，假釋縮刑期滿日為97年12月16日（尚不構成累犯）。詎其
    仍不知悔改，於假釋中之97年11月17日上午某時，在臺北縣
    中和市○○路路邊，以將第一級毒品海洛因及第二級毒品安
    非他命一起摻入香煙內點火吸用之方式，同時施用海洛因及
    安非他命1 次（有關施用之時間、地點、方式，起訴書載為
    於97年11月17日下午間5 時40分許為警採尿前回溯26、96小
    時內之某時，在不詳地點，分別施用海洛因、安非他命各1
    次）。嗣於同日下午4 時許，為警在臺北縣中和市○○路46
    號前查獲，並扣得其所有之海洛因2 小包（查獲時毛重共約
    0.75公克，經送驗後始知實際毛重共0.645 公克，淨重共0.
    165 公克，取樣0.0032公克鑑驗，驗餘淨重共0.1618公克檢
    還）。
二、案經臺北縣政府警察局土城分局報請臺灣板橋地方法院檢察
    署檢察官偵查起訴。
    理  由
一、上揭事實，業據被告甲○○於本院審理中坦承不諱，並有其
    所有之海洛因2 小包扣案可資佐證，而此扣案之海洛因經送
    請交通部民用航空局醫務中心鑑驗結果，確為毒品海洛因，
    且其實際毛重共0.645 公克，淨重共0.165 公克，取樣0.00
    32公克鑑驗，驗餘淨重共0.1618公克檢還，此有該中心毒品
    鑑定書1 件附卷可稽；又其於97年11月17日為警查獲後所採
    集之尿液檢體，經送請台灣檢驗科技股份有限公司檢驗之結
    果，確有海洛因、安非他命代謝物陽性反應，有該公司出具
    之濫用藥物檢驗報告1 件在卷可稽；另被告前於90年、91年
    間因施用毒品案件，經本院分別以90年度毒聲字第798 號、
    91年度毒聲字第3668號裁定送觀察、勒戒後，認均無繼續施
    用毒品之傾向，而先後於90年6 月8 日、92年7 月28日釋放
    ，再由臺灣板橋地方法院檢察署檢察官分別以90年度毒偵字
    第858 號、92年度毒緝偵字第304 號處分不起訴確定；再於
    上開觀察、勒戒執行完畢釋放後，五年內之94年間因施用毒
    品案件，經桃院於95年6 月30日以94年度訴字第2517號判決
    各判處有期徒刑8 月、5 月，應執行有期徒刑11月確定，此
    有臺灣高等法院被告前案紀錄表1 份在卷可稽。罪證明確，
    被告犯行洵堪認定。
二、按毒品危害防制條例分別將海洛因、安非他命列為第一、二
    級毒品管制，不得非法製造、運輸、販賣、轉讓、施用或持
    有，被告違反此項規定，施用第一級毒品海洛因及第二級毒
    品安非他命之行為，核係觸犯同條例第10條第1 項之施用第
    一級毒品罪及同條第2 項之施用第二級毒品罪。又被告持有
    海洛因及安非他命之低度行為，應為其施用之高度行為所吸
    收，均不另論罪。又被告所犯上開二罪，係以一行為而同時
    觸犯之，為想像競合犯，應依刑法第55條規定，從一重之施
    用第一級毒品罪處斷，起訴書雖認被告係分別施用第一、二
    級毒品而請求就被告所犯上開二罪分論併罰，惟被告於事實
    欄所載之時、地同施用該二種毒品之情，業據被告於審理中
    供述明確，自應論以想像競合犯，併此敘明。末查：被告前
    於94年間因施用毒品案件，經桃院於95年6 月30日以94 年
    度訴字第2517號判決各判處有期徒刑8 月、5 月，應執行有
    期徒刑11月確定；又於94年間因違反槍砲彈藥刀械管制條例
    案件，經桃院於95年3 月9 日以95年度訴字第425 號判決判
    處有期徒刑2 年2 月，併科罰金12,000元確定；另於95年間
    因竊盜案件，經臺灣基隆地方法院於95年8 月11日以95年度
    基簡字第410 號判決判處有期徒刑6 月確定；復於95年間因
    公共危險案件，經臺灣臺北地方法院於95年9 月29日以95年
    度交易字第584 號判決判處拘役30日確定；嗣上開8 月、5
    月、6 月有期徒刑經減刑各減為有期徒刑4 月、2 月15日、
    3 月，並與上開2 年2 月有期徒刑定應執行刑為有期徒刑2
    年8 月確定，而上開拘役30日則經減刑減為拘役15日，12,0
    00元則易服勞役13日，經執行後於97年8 月29日因縮短刑期
    假釋出監，假釋縮刑期滿日為97年12月16日，此有臺灣高等
    法院被告前案紀錄表1 份在卷可稽，是被告所犯上開本案二
    罪，係在上開假釋中再犯，尚不構成累犯，檢察官認構成累
    犯，請求依刑法第47條第1 項規定加重其刑，容有未洽。爰
    審酌被告之品行、智識程度、施用海洛因、安非他命戕害身
    心、對社會治安可能之危害程度甚鉅，及被告前已因施用毒
    品案件經送觀察、勒戒、判刑後，猶不思戒除惡習，仍一再
    於假釋中施用海洛因、安非他命，洵不足取，以及被告犯罪
    後坦承犯行等一切情狀，量處如主文所示之刑，以示懲儆。
    至前開扣案之海洛因2 小包（驗餘淨重共0.1618公克），係
    查獲之毒品，爰依毒品危害防制條例第18條第1 項前段規定
    ，不問屬於犯人與否，均沒收銷燬之。
據上論斷，應依刑事訴訟法第273 條之1 第1 項、第299 條第1
項前段，毒品危害防制條例第10條第1 項、第2 項、第18條第1
項前段，刑法第11條前段、第55條，判決如主文。
本案經檢察官賴建如到庭執行職務。
中    華    民    國    98    年    4     月    30    日
                    刑事第二庭  法  官  趙義德
以上正本證明與原本無異。
如對本判決不服，應於送達後10日內，向本院提出上訴狀。（應
抄附繕本）。
                                書記官  王君倚
中    華    民    國    98    年    4     月    30    日
附錄本案論罪科刑法條全文：
毒品危害防制條例第10條：
施用第一級毒品者，處6月以上5年以下有期徒刑。
施用第二級毒品者，處3年以下有期徒刑。


司法院資訊處製作；財團法人民間司法改革基金會備份。
